臺灣臺南地方法院刑事判決
110年度交簡上字第119號
上  訴  人
即  被  告  王榮彬


選任辯護人  蘇正信律師
            蔡弘琳律師
            鍾旺良律師
上列上訴人即被告因公共危險案件，不服中華民國110年4月28日
本院110年度交簡字第824號第一審簡易判決（聲請簡易判決處刑
案號：臺灣臺南地方檢察署110年度偵字第5719 號），提起上訴
，本院管轄第二審之合議庭判決如下：
    主  文
上訴駁回。
    事實及理由
一、本案經本院管轄第二審之合議庭審理結果，認原審判決以上
    訴人即被告甲○○所為係犯刑法第185條之3第1項第1款之駕駛
    動力交通工具吐氣所含酒精濃度達每公升零點二五毫克以上
    之罪，事證明確，並援引前揭條文及刑事訴訟法第449條第1
     項前段、第3項、第454條第2項及刑法185條之3第1項第1款
    、第41條第1項前段、刑法施行法第1條之1第1項等規定，判
    處被告有期徒刑2月，如易科罰金，以新臺幣1千元折算1 日
    ，其認事用法均無違誤，量刑亦屬妥適，應予維持，其餘均
    引用如附件所示第一審刑事簡易判決書記載之事實、證據及
    理由。
二、被告上訴意旨略以：被告前於民國107年8、9月間因涉犯詐
    欺等罪嫌，經本院於110年2月25日以108年度訴字第1216號
    判處有期徒刑1年3月，緩刑4年，於同年3月間確定。被告於
    緩刑期內再犯本件公共危險罪，受有期徒刑2月之宣告，一
    旦判決確定，如認原宣告之緩刑難收其預期效果而有執行刑
    罰之必要，得撤銷緩刑宣告，是原審判處被告有期徒刑2月
    ，量刑雖不重，但被告有被撤銷緩刑執行有期徒刑1年3月之
    虞。被告酒後駕車之行為固屬不法不當，惟犯後坦承犯行態
    度良好，顯有悔意，並已對被害人蘇秀美致歉，取得諒解未
    提告訴，依其犯罪之客觀犯行及主觀惡性考量，情節應屬輕
    微，被告經科處最低刑度（即有期徒刑2月），或綜依刑法
    第59條規定酌減其刑為有期徒刑1月，依同法第75條之1第1
    項第1款之規定，其另案緩刑宣告仍須撤銷，被告須入監執
    行1年3月。本案可否準用刑法第74條第2項第4款之規定諭知
    附條件免刑判決，被告願意公益捐款15萬元，被告目前任職
    港威公司，有正當工作，家中以老母及未成年子女賴以扶養
    ，歷此教訓當知所警惕，信無再犯之虞，依被告犯罪之客觀
    犯行、主觀惡性及家庭職業考量，綜依刑法第59條規定減輕
    其刑，仍嫌過重，依一般社會通念，應有可憫恕之處，請准
    依刑法第61條第1款之規定免除其刑，使被告不再陷撤銷緩
    刑宣告之不利，辜負國家予其不入監服刑之寬典。
三、經查：
㈠、按犯罪之情狀顯可憫恕，認科以最低度刑仍嫌過重者，得酌
    量減輕其刑，刑法第59條定有明文；又犯最重本刑為3年以
    下有期徒刑、拘役或專科罰金之罪，情節輕微，顯可憫恕，
    認為依刑法第59條規定減輕其刑仍嫌過重者，得免除其刑，
    亦為同法第61條第1 款段所明定。惟刑法第59條之酌量減輕
    其刑，必其「犯罪另有特殊之原因、環境或背景」，在客觀
    上足以引起一般之同情，且於法律上別無其他應減輕或得減
    輕之事由，認即予以宣告法定最低度刑猶嫌過重者，始有其
    適用。而刑法第61條之免刑規定，則係於已依同法第59條酌
    減其刑後，仍認其情節輕微，顯可憫恕，減輕其刑仍嫌過重
    時，方有適用之餘地。
㈡、徵諸政府對於酒駕行為採取嚴格評價，並廣加宣傳酒駕行為
    已加重刑罰，對於酒後駕駛動力交通工具之危險性，已屬眾
    所周知之事；而被告明知駕車前已飲用酒類，竟未能自行妥
    善評估飲酒之種類、份量及休息時間，即於飲酒後駕駛機車
    上路，並撞擊他人車輛致他人受傷而發生交通事故，嗣後經
    警酒測，測得其吐氣所含酒精濃度達每公升0.53毫克，其酒
    測值已明顯超出刑法所定之標準值，本院斟酌其酒後駕駛動
    力交通工具之動機及緣由、為警測得吐氣所含酒精濃度之數
    值以及嗣後確發生交通事故等節，實難認其所為本案酒後駕
    駛動力交通工具之犯行於客觀上有何足以引起一般之同情，
    如予宣告法定最低度刑猶嫌過重之情形。
㈢、又被告前因詐欺案件，經本院以108年度訴字第1216號判處有
    期徒刑1年3月，緩刑4年，於110年3月30日確定，緩刑期間
    至114年3月29日等節，有上開判決書、臺灣高等法院被告前
    案紀錄表各1份附卷可查，而被告於緩刑前故意再犯本案有
    期徒刑以上之罪，而在緩刑期內受6月以下有期徒刑之宣告
    ，依刑法第75條之1第1款之規定，若認原宣告緩刑難收其預
    期效果，而有執行刑罰之必要者，得撤銷緩刑宣告。惟被告
    前因詐欺案件，遭法院判處罪刑及宣告緩刑等情，均與被告
    本案之犯罪情節無關，是本院就本案為刑之量定時，本不應
    考量被告係在緩刑期前犯罪，而給予被告較其他非曾宣告緩
    刑而於緩刑前犯公共危險案件之行為人更優厚之刑罰。再者
    ，現今實務上，縱使對於無前科且吐氣所含酒精濃度甫達每
    公升0.25毫克之法定標準等情節最輕微之酒駕行為人，至多
    亦僅依個案情節考量是否給予緩刑機會，幾無可能認為量處
    最低刑度猶嫌過重而予以減免刑責之情形，自無因被告前有
    受緩刑宣告，反認為對被告判處最低刑度均嫌過重，需為免
    刑判決方屬公平之理。是本件實無從依刑法第59條減輕其刑
    ，甚至依刑法第61條予以免刑。
㈣、綜上所述，本件原審已審酌被告前曾因酒後駕車之公共危險
    案件經臺灣臺南地方檢察署檢察官為緩起訴處分，仍不知引
    以為誡，再度於飲酒後駕駛汽車上路，並與其他車輛發生碰
    撞而肇事，並審酌被告於警偵訊均坦承犯行，態度尚佳，復
    參酌其犯罪動機、情節，警詢中供承職業為工、高職畢業之
    智識程度及經濟狀況勉持等一切情狀，量處有期徒刑2月，
    並諭知易科罰金之折算標準，其量刑並無違誤且妥適，而被
    告請求依刑法第61條規定予以免刑云云，亦屬無據。是被告
    提起本件上訴，為無理由，應予駁回。
據上論斷，應依刑事訴訟法第455條之1第1項、第3項、第368條
、第373 條，判決如主文。
本案經檢察官郭俊男請簡易判決處刑，檢察官乙○○到庭執行職
務。
中    華    民    國   111    年    1     月    13    日
                  刑事第六庭  審判長法  官  高如宜
                                    法  官  鄭銘仁
                                    法  官  陳鈺雯
以上正本證明與原本無異。
本件不得上訴。
                                    書記官  蔡雅惠
中    華    民    國  111     年    1     月    13    日

附件：
臺灣臺南地方法院刑事簡易判決       110年度交簡字第824號 
聲　請　人　臺灣臺南地方檢察署檢察官
被　　　告　甲○○　男　(民國00年0月0日生)
　　　　　　　　　　身分證統一編號：Z000000000號
　　　　　　　　　　住○○市○○區○○○000號之1
上列被告因公共危險案件，經檢察官聲請以簡易判決處刑（110
年度偵字第5719號），本院判決如下：
    主  文
甲○○駕駛動力交通工具，吐氣所含酒精濃度達每公升零點二五
毫克以上，處有期徒刑貳月，如易科罰金，以新臺幣壹仟元折算
壹日。
    事實及理由
一、本案認定被告甲○○之犯罪事實、證據，均與檢察官聲請簡
    易判決處刑書之記載相同，茲引用之（如附件）。
二、查本件被告為警查獲時吐氣所含酒精濃度已達每公升0.53毫
    克，核其所為，係犯刑法第185條之3第1項第1款之駕駛動力
    交通工具，吐氣所含酒精濃度達每公升0.25毫克以上之罪。
    爰審酌被告前曾因酒後駕車之公共危險案件，經臺灣臺南地
    方檢察署檢察官為緩起訴處分確定，有臺灣高等法院被告前
    案紀錄表1 份附卷可按，竟仍不知引以為誡，再度於飲酒後
    ，駕駛汽車上路，並與其他車輛發生碰撞而肇事，所為極屬
    不該。惟念被告於警偵訊均坦承犯行，態度尚佳，復參酌其
    犯罪動機、情節、警詢中供承職業為工、高職畢業之智識程
    度及經濟狀況勉持等一切情狀，量處如主文所示之刑，並諭
    知易科罰金之折算標準。
三、依刑事訴訟法第449 條第1 項前段、第3 項、第454 條第2
    項，刑法第185 條之3 第1 項第1 款、第41條第1 項前段，
    刑法施行法第1 條之1 第1 項，逕以簡易判決處刑如主文。
四、如不服本件判決，得自收受送達之日起20日內，向本院提起
    上訴狀（須附繕本），上訴於本院管轄之第二審地方法院合
    議庭。
中　　華　　民　　國　　110 　年　　4 　月　　28 　　日
 　　　　　　　　 刑事第十一庭  法　官　劉怡孜
以上正本證明與原本無異。
如不服本判決應於收受判決後20日內向本院提出上訴書狀（應附
繕本）。
                                書記官  盧昱蓁 
中　　華　　民　　國　　110 　年　　5 　　月　　3 　　日
附錄所犯法條：
中華民國刑法第185條之3
駕駛動力交通工具而有下列情形之一者，處 2 年以下有期徒刑
，得併科 20 萬元以下罰金：
一、吐氣所含酒精濃度達每公升零點二五毫克或血液中酒精濃度
    達百分之零點零五以上。
二、有前款以外之其他情事足認服用酒類或其他相類之物，致不
    能安全駕駛。
三、服用毒品、麻醉藥品或其他相類之物，致不能安全駕駛。
因而致人於死者，處 3 年以上 10 年以下有期徒刑；致重傷者
，處 1 年以上 7 年以下有期徒刑。
曾犯本條或陸海空軍刑法第 54 條之罪，經有罪判決確定或經緩
起訴處分確定，於五年內再犯第 1 項之罪因而致人於死者，處
無期徒刑或 5 年以上有期徒刑；致重傷者，處 3 年以上 10 年
以下有期徒刑。
附件：
臺灣臺南地方檢察署檢察官聲請簡易判決處刑書
                                     110年度偵字第5719號
　　被　　　告　甲○○　男　49歲（民國00年0月0日生）
　　　　　　　　　　　　住○○市○○區○○里0鄰○○○000
　　　　　　　　　　　　00號
　　　　　　　　　　　　國民身分證統一編號：Z000000000號
上列被告因公共危險案件，業經偵查終結，認為宜以簡易判決處
刑，茲將犯罪事實及證據並所犯法條分敘如下：
　　　　犯罪事實
一、甲○○於民國110年2月28日22時50分許，在臺南市善化區陽明
    路某處飲酒後，竟仍駕駛車牌號碼0000-00號自小客車上路
    。嗣於23時許，甲○○駕駛該車沿臺南市善化區胡家里南128
    線道路由南往北方向行駛至與南122線道路口時，準備左轉
    駛入南122線道路之際，與蘇秀美所騎乘沿南128線道路由北
    往南方向行駛至該路口之車牌號碼000-000號重型機車發生
    碰撞，致蘇秀美腿部受傷（過失傷害罪部分，未提出告訴）
    。嗣警到場處理，於23時21分，測得甲○○吐氣所含酒精濃度
    達每公升0.53毫克，始悉上情。
二、案經臺南市政府警察局善化分局移送偵辦。
　　　　證據並所犯法條
一、上揭犯罪事實，業據被告甲○○於警詢及偵查中坦承不諱，並
    有酒精測定紀錄表、財團法人台灣電子檢驗中心呼氣酒精測
    試器檢定合格證書、道路交通事故現場圖、道路交通事故調
    查表(一)(二)、事故現場照片、臺南市政府警察局舉發違反
    道路交通管理事件通知單等資料附卷可證，足認被告上開犯
    嫌，堪予認定。
二、核被告所為，係犯刑法第185條之3第1項第1款之公共危險罪
    嫌。
三、依刑事訴訟法第451條第1項聲請逕以簡易判決處刑。
　　此　致
臺灣臺南地方法院
中　　華　　民　　國　 110　　年　　3 　　月　　11　　日
　　　　　　　　　　  　　　　檢察官  郭  俊  男
本件證明與原本無異。
中　　華　　民　　國　 110　  年  　3 　  月　  16  　日
                              書記官  林  子  敬
所犯法條：
刑法第185條之3第1項
駕駛動力交通工具而有下列情形之一者，處 2 年以下有期徒刑
，得併科 20 萬元以下罰金：
一、吐氣所含酒精濃度達每公升零點二五毫克或血液中酒精濃度
    達百分之零點零五以上。
二、有前款以外之其他情事足認服用酒類或其他相類之物，致不
    能安全駕駛。
三、服用毒品、麻醉藥品或其他相類之物，致不能安全駕駛。